【裁判字號】    90,交易,49
【裁判日期】    900806
【裁判案由】    過失傷害
【裁判全文】
臺灣臺東地方法院刑事判決                            九十年度交易字第四九號
    公  訴  人  臺灣臺東地方法院檢察署檢察官
    被      告  乙○○
右列被告因過失傷害案件，經檢察官提起公訴（九十年度偵字第一二七號），本院判
決如左：
    主  文
乙○○因過失傷害人，處有期徒刑貳月，如易科罰金，以參佰元折算壹日。
    事  實
一、乙○○於民國八十九年十月七日上午八時許，駕駛車牌號碼ＢＪ─一八八二號自
    用小客車，沿臺東縣臺東市○○路由北往南方向行駛，途經中興路五段與豐田路
    之閃黃燈號誌交岔路口時，本應注意遵守閃光黃燈之號誌減速接近，注意安全，
    小心通過，以避免危險之發生，且依當時情形，並無不能注意之情事，竟疏於注
    意，而貿然以時速七十五公里超速行駛而未減速慢行，適丙○○駕駛車牌號碼Ｗ
    ＸＡ─四五六號輕型機車，由豐田路由西往東方向駛來，亦疏未注意支線道車應
    暫停讓幹線道車先行，乙○○駕駛之小客車因避煞不及，而不慎撞擊丙○○所騎
    機車，致丙○○受有左脛腓骨開放性骨折之傷害。
二、案經被害人丙○○訴由臺東縣警察局臺東分局報請臺灣臺東地方法院檢察署檢察
    官偵查起訴。
    理  由
一、訊據被告乙○○固坦承有於右揭時、地與告訴人丙○○發生車禍之事實，惟矢口
    否認有何過失傷害之犯行，辯稱伊當時係有減速慢行云云。惟查：被告右揭過失
    傷害之犯行，業據告訴人蔡義男指訴綦詳外，復有臺東縣警察局道路交通事故調
    查報告表、現場相片八幀及診斷證明書附卷可稽。而依前開道路交通事故調查報
    告表所繪製之事故現場圖所載，被告所駕駛之小客車遺有煞車痕長達三十二點六
    公尺，換算其行速度約在時速七十五公里，且事故現場為有閃光號誌之交岔路口
    。又被告係駕駛小客車行經閃光黃燈號誌交岔路口（幹線道車），按駕駛人駕駛
    汽車及行車速度，應遵守交通標誌、號誌之指示，道路交通安全規則第九十條、
    第九十三條第一項定有明文；再按交通號誌之閃光黃燈表示「警告」，車輛應減
    速接近，注意安全，小心通過，道路交通標誌標線號誌設置規則第二百十一條第
    一項第一款亦定有明文。被告駕駛小客車行經有閃光黃燈之交岔路口，竟然疏於
    注意未遵守交通號誌之指示，而以約七十五公里之時速行駛，且當時並無不能注
    意之情事，致煞車不及撞擊告訴人由豐田路駛出之機車，並致告訴人受有傷害，
    是被告對本件車禍之發生應有過失。本件車禍經函請臺灣省花東區車輛行車事故
    鑑定委員會及臺灣省車輛行車事故覆議鑑定委員會，就車禍肇事原因及責任鑑定
    之結果，亦為相同之判斷，有臺灣省花東區車輛行車事故鑑定委員會九十年三月
    二十日花鑑字第九○○○八七號函附鑑定意見書及臺灣省車輛行車事故覆議鑑定
    委員會九十年七月十日府覆議字第九○一一○六號函附覆議意見書在卷足憑。雖
    告訴人係未取得駕駛執照仍駕駛車輛，且行經現場閃光紅燈之交岔路口，未讓幹
    線道車先行，然此係民事上與有過失、賠償責任減免之問題，對於被告刑事上過
    失責任之發生不生影響。最後被告之過失與被害人丙○○之傷害間，復具有相當
    因關係，事證明確，被告犯行堪以認定，應依法論處。
二、核被告乙○○所為，係犯刑法第二百八十四條第一項前段之過失傷害罪。爰審酌
    被告之品行、過失之程度、犯罪後之態度及至今尚未與被害人達成和解等一切情
    狀，量處如主文所示之刑，並諭知易科罰金之折算標準。
據上論斷，應依刑事訴訟法第二百九十九條第一項前段、刑法第二百八十四條第一項
前段、第四十一條第一項前段、罰金罰鍰提高標準條例第一條前段、第二條，判決如
主文。
本案經檢察官甲○○到庭執行職務。
中      華      民      國      九十      年      八    月      六      日
                                  臺灣臺東地方法院刑事庭
                                          法  官  范智達
右正本證明與原本無異。
如不服本判決，應於判決送達後十日內向本院提出上訴狀。（須附繕本）
「切勿逕送上級法院」
                                          書記官  賴淑芬
中      華      民      國      九十      年      八    月      六      日
附錄本案論罪科刑法條全文：
刑法第二百八十四條
因過失傷害人者，處六月以下有期徒刑、拘役或五百元以下罰金，致重傷者，處一年
以下有期徒刑、拘役或五百元以下罰金。
從事業務之人，因業務上之過失傷害人者，處一年以下有期徒刑、拘役或一千元以下
罰金。致重傷者，處三年以下有期徒刑、拘役或二千元以下罰金。


司法院資訊處製作；財團法人民間司法改革基金會備份。
